【裁判字號】    98,訴,1116
【裁判日期】    981009
【裁判案由】    損害賠償
【裁判全文】
臺灣臺北地方法院民事判決              98年度訴字第1116號
原      告  甲○○
訴訟代理人  蔡惠子律師
訴訟代理人  莊立群律師
被      告  乙○○
上列當事人間損害賠償事件，本院於中華民國98年9月28日言詞
辯論終結，判決如下：
    主      文
被告應給付原告新臺幣壹拾伍萬貳仟陸佰參拾元，及自民國九十
八年四月十五日起至清償日止，按年息百分之五計算之利息。
原告其餘之訴駁回。
訴訟費用由原告負擔三分之二，餘由被告負擔。
本判決得假執行。但被告以新台幣壹拾伍萬貳仟陸佰參拾元為原
告預供擔保後，得免為假執行。
    事實及理由
一、原告主張：兩造原為男女朋友關係，交往期間被告即經常毆
    打原告，並於民國97年11月23日凌晨2時30分許，持伸縮鐵
    棍毆傷原告，造成原告右側、左側上肢鈍挫傷各一處（分別
    為10X5、8X5平方公分）及右側背部鈍挫傷兩處（分別為5X5
    、3X3平方公分）之傷害，造成原告身心受創嚴重, 爰依民
    法第184條第1項前段、第195條第1項規定請求被告賠償醫藥
    費用新臺幣（下同）2,63 0元，及精神慰撫金50萬元，共計
    50萬2,630元等語。並聲明：(一)被告應給付原告50萬2,630元
    ，及自起訴狀繕本送達翌日起至清償日止，按年息5％計算
    之利息。
二、被告則抗辯以：被告於97年11月23日凌晨2時30分許酒後一
    時衝動打傷原告，然原告於98年2月16日始至醫院治療重度
    憂鬱症，前後相距3月，難認其間有因果關係。又被告自97
    年4月1日失業迄今僅有10萬5,471元之收入，尚積欠健保費
    未繳，毫無資力可言，原告請求精神慰撫金之數額顯然過高
    等語。並聲明: (一)原告之訴駁回; (二)如受不利判決，願供擔
    保請准宣告免為假執行。
三、兩造不爭執事項：
(一)、兩造曾為男女朋友關係。
(二)、被告於97年11月23日凌晨2時30分許，持伸縮鐵棍毆傷原告
    ，造成原告右側、左側上肢鈍挫傷各一處（分別為10X5、8X
    5平方公分）及右側背部鈍挫傷兩處（分別為5X5、3X3平方
    公分）之傷害。（見本院九八年度店調字第六五號卷, 下稱
    店調卷, 第5頁）。原告並對被告上開行為提出告訴，經本
    院97年度簡字第5116號判決處拘役30日，如易科罰金，以
    1000元折算1日確定。（見店調卷第10頁）核與本院職權調
    閱刑事卷證查明屬實。
(三)、被告願意賠償原告因上述傷害，至新店建成中醫診所看診，
    醫療費支出共2,630元。（見店調卷第11、12頁、本院卷第
    26頁）
(四)、原告於98年2月16因憂鬱失眠注意力不集中等症狀至萬芳醫
    院就診，並於同年3月18日由診治醫師開立診斷證明書，記
    載目前於門診治療中，需持續接受治療。（見店調卷第15頁
    ）
(五)、原告畢業於私立能人家商，目前薪資為每月約2萬4,000元。
    被告自97年1月1日至同年3月30日任職強固保全股份有限公
    司，3個月薪水合計10萬5,471元。（店調卷第16、17、31
    頁）。
四、得心證之理由：
    原告主張被告於97年11月23日將伊毆傷，被告應賠償其財產
    及非財產上損害計50萬2630元等情。被告承認對原告所為上
    開侵權行為，並願意賠償其中之醫療費用2,630元，惟原告
    精神慰撫金之請求過高, 並以前揭情詞置辯，是本件之爭點
    厥為：被告就其上開行為，對原告所應負之非財產上之損害
    賠償責任，其範圍如何？本院判斷如下：
(一)、按不法侵害他人之身體、健康、名譽、自由、信用、隱私、
    貞操，或不法侵害其他人格法益而情節重大者，被害人雖非
    財產上之損害，亦得請求賠償相當之金額。民法第195 條第
    1項前段定有明文。又慰撫金之核給標準，應斟酌雙方身分
    、地位及經濟狀況及其他各種情形核定之，最高法院亦著有
    76年台上字第1908號判例可資參照。
(二)、經查: 本件被告對原告為前開傷害行為，造成原告多處鈍挫
    傷, 為兩造所不爭執, 復有診斷書及相片三幀在卷可稽 (見
    店調卷第5至8頁）, 堪以認定。被告因此傷害行為, 經本院
    97年度簡字第5116號判決處拘役30日，如易科罰金，以1000
    元折算1日確定乙情,本院依職權調閱刑事卷證查明屬實,並
    有該判決書可據 (見本院店調字第10頁), 足以採信。原告
    依侵權行為之法律關係訴請被告賠償損害, 自屬有據。被告
    就醫療費2630元部分, 願意賠償 (見本院卷第26頁), 從而
    原告此部分之請求, 應予准許。至於精神慰撫金部分, 審酌
    兩造為男女朋友關係, 為家庭暴力防治之對象, 被告對原告
    施暴處拘役, 原告畢業於私立能人家商，目前薪資為每月約
    2萬4,000元, 被告自97年1月1日至同年3月30日任職強固保
    全股份有限公司，3個月薪水合計10萬5,471元，目前雖無工
    作，但其正值青年，尚可憑己力工作獲取金錢，以為損害賠
    償。是本院衡酌兩造上開社會、地位、學歷及經濟狀況、原
    告身心受創程度及被告傷害之手段等一切情況，認原告訴請
    被告給付之慰撫金金額，於15萬元之範圍內為適當。是被告
    應賠償之範圍除其同意給付之醫療費用2,630元外，尚應給
    付原告精神慰撫金15萬元，共計15萬2,630元。
五、從而，原告依侵權行為之法律關係，請求被告給付15萬2,63
    0元，及自起訴狀繕本送達翌日即98年4月15日起至清償日止
    ，按年息5％計算之利息，為有理由，應予准許。逾此範圍
    之請求，為無理由，應予駁回。
六、本件所命被告給付之金額，未逾新臺幣50萬元，爰依民事訴
    訟法第389條第1項第5款規定，就原告勝訴部分，依職權宣
    告假執行。又被告陳明願供擔保，請准宣告免為假執行，核
    無不合，爰酌定如主文第4項所示相當之擔保金額宣告之。
七、本件事證已臻明確，兩造其餘攻擊防禦方法及證據資料，核
    與本件判決結果不生影響，毋庸一一論述，併予敘明。
八、訴訟費用負擔之依據：依民事訴訟法第79條。
中    華    民    國    98    年    10    月     9    日
                  民事第四庭    法  官  周祖民
以上正本係照原本作成
如對本判決上訴，須於判決送達後20日內向本院提出上訴狀
中    華    民    國    98    年    10    月    9     日
                                書記官  黃瓊玉


司法院資訊處製作；財團法人民間司法改革基金會備份。
